【裁判字號】    97,消債更,1260
【裁判日期】    980430
【裁判案由】    更生事件
【裁判全文】
臺灣板橋地方法院民事裁定          97年度消債更字第1260號
聲  請  人  甲○○原名楊仲光.
上列聲請人因消費者債務清理事件，聲請更生，本院裁定如下：
    主  文
聲請駁回。
聲請費用由聲請人負擔。
    理  由
一、按債務人不能清償債務或有不能清償之虞者，得依本條例所
    定更生或清算程序，清理其債務，消費者債務清理條例第 3
    條定有明文。而所謂「不能清償債務」，係指債務人欠缺清
    償能力，對於已屆清償期，且已受請求之債務之全部或主要
    部分，客觀上可預見其為一般且繼續的不能清償之財產狀態
    之謂。又清償能力係由財產、信用、勞力三者構成，雖無足
    夠財產，如有良好之信用、優良之技術或持續不斷之勞力，
    即屬有清償債務之可能。
二、本件聲請意旨略以：聲請人積欠債務總金額為新臺幣（下同
    ）561,233 元，因有不能清償債務之情事，前已提出債權人
    清冊，依消費者債務清理條例第151 條第1 項規定，以書面
    向最大債權金融機構美商花旗銀行申請前置協商債務清償方
    案，而協商不成立，且其無擔保或無優先權之債務總額未逾
    12,000,000元，復未經法院裁定開始清算程序或宣告破產，
    故為此聲請更生等語。
三、查聲請人主張其曾提出債權人清冊，依消費者債務清理條例
    第151 條第1 項規定，以書面向最大債權金融機構美商花旗
    銀行申請協商債務清償方案，惟協商不成立等情，業據其提
    出該銀行出具之前置協商不成立通知書1 件為證，堪信屬實
    又依聲請人提出之財產及收入狀況說明書所載，乃陳明其於
    97年1 、2 月間任職於某保全公司，復於民國97年3 、4 月
    間任職於財團法人第一社會福利基金會，嗣於97年5 月至同
    年8 月間任職於新鮮豆漿店等情，惟除本院依職權向財團法
    人第一社會福利基金會查得聲請人於97年4 月間在該基金會
    任職期間之月薪為9,538 元外，未據聲請人檢附其在前揭其
    他公司或商號任職之相關資料及收入證明，且依其所陳報之
    板信商業銀行存摺亦未記載其於前揭期間（即97年1 至8 月
    份）之收入明細，尚無法使本院詳悉實際收入狀況及有何不
    能清償債務等情，是其主張有不能清償債務之情事等語，尚
    難逕信屬實。
四、綜上所陳，核諸聲請人所提證明文件，難認具有不能清償債
    務之情事或有不能清償債務之虞，則其既無不能清償債務或
    不能清償債務之虞之事由而向本院聲請更生，應屬聲請更生
    之要件不備，且上開欠缺又屬無從補正，依首揭條文之意旨
    ，自應駁回其更生之聲請，爰裁定如主文。
中    華    民    國    98    年    4     月    30    日
                  民事第三庭    法  官  王瑜玲
上為正本係照原本作成
如不服本裁定，應於裁定送達後10日內，以書狀向本院提出抗告
，並繳納抗告費新臺幣1,000 元。
中    華    民    國    98    年    5     月    5     日
                                書記官  黃美雲


司法院資訊處製作；財團法人民間司法改革基金會備份。
